臺灣高雄地方法院刑事判決　　　　　　　　　　　　九十一年度簡上字第二七號
　　公　訴　人　臺灣高雄地方法院檢察署檢察官
　　上　訴　人　甲○○
　　即　被　告
右列上訴人即被告因違反電子遊戲場業管理條例案件，不服台灣高雄地方法院高雄簡
易庭中華民國九十一年八月十六日九十一年度雄簡字第八五五號第一審簡易判決（聲
請簡易判決處刑案號：九十一年度偵字第八九三０號），提起上訴，本院管轄之第二
審合議庭判決如左：
      主  文
原判決撤銷。
甲○○違反未依電子遊戲場業管理條例辦理營利事業登記不得經營電子遊戲場業之規
定，處拘役拾日，如易科罰金，以佰元折算壹日。
扣案之電子遊戲機具「劍龍」貳臺、「滿貫大亨」壹臺（以上均含ＩＣ板各壹塊）、
新臺幣壹佰柒拾元均沒收之。
      事  實
一、甲○○明知經營電子遊戲場業，須依電子遊戲場業管理條例相關規定辦理營利事
    業登記，竟未經向主管機關高雄市政府申請許可，即自民國九十一年四月十四日
    起，在高雄市新興區○○○路四七號八樓其所經營之大衛撞球場內，擺設電子遊
    戲機台劍龍二台及滿貫大亨一台，均插電營業，供不特定人投入硬幣打玩以營利
    ，為警於同月十五日十八時許在上址臨檢查獲，並扣得劍龍二臺、滿貫大亨一台
    （除ＩＣ板外責付甲○○保管）及機台內銅板共計新台幣（下同）一百七十元。
二、案經高雄市政府函送臺灣高雄地方法院檢察署檢察官聲請簡易判決處刑。
      理  由
一、訊據上訴人甲○○承坦有於上開時、地擺設劍龍二臺、滿貫大亨一台之事實，惟
    辯稱：並未營業，僅供自己人把玩云云，惟查，警方臨檢查扣上開電子遊戲機台
    時，機台均有插電，且機台錢箱亦均上鎖，業據被告於警訊及本院審理時坦承不
    諱，並有現場照片附卷可稽，衡諸常情，苟上開機台係被告供自己人把玩，則由
    被告直接開分即可，即無投幣之必要，縱需投幣，為使該硬幣重複使用，亦無將
    機台投幣錢箱，以鎖頭鎖住必要；況上開機台均插電擺設於被告所經營之大衛撞
    球場內，而該撞球場又係不特定客人得自由進出之場所，倘客人要投幣把玩上開
    電子遊戲機，被告亦無拒絕之理，是被告所辯顯無足採。此外，復有撞球場營利
    事業登記證、高雄市政府警察局新興分局行政組九十一年四月十五日臨檢現場檢
    查紀錄、機台送保管清冊、扣押筆錄、照片四張、高雄市政府及高雄市政府警察
    局新興分局函在卷可稽，及如事實欄所示之物扣案，事證明確，被告犯行，洵堪
    認定。
二、按電子遊戲場業管理條例第十五條規定，所謂電子遊戲場「業」，指「業務」而
    言，刑法上所謂業務，係以事實上執行業務者為標準，指以反覆同種類之行為為
    目的之社會的活動而言；執行此項業務，縱令欠缺形式上之條件，仍無礙於業務
    之性質。因此不論該事業是否「專營」電子遊戲場業，亦不問經營是否需達「一
    定之規模」，即使於原本所營事業外，兼營電子遊戲場業，或所經營之電子遊戲
    場不具相當之規模，亦無礙於電子遊戲場業管理條例相關規定之適用。故商業登
    記法第四條所規定之小規模商業，縱得免依該法申請商業登記，但如未依電子遊
    戲場業管理條例辦理營利事業登記，仍不得經營電子遊戲場業，自不待言。否則
    ，業主為逃避該條例之規範、處罰，儘可以「兼營」或「小規模」等經營方式為
    之，將出現管理及規範上之漏洞，反而無法有效達成立法之目的，亦與電子遊戲
    場業管理條例之立法意旨有違。核被告甲○○所為，係違反電子遊戲業管理條例
    第十五條所定未依該條例辦理營利事業登記者，不得經營電子遊戲場業之規定，
    應依同條例第二十二條之規定處罰。原審因適用電子遊戲場業管理條例第二十二
    條、刑法第十一條前段、第四十一條第一項、第三十八條第一項第二、三款，罰
    金罰鍰提高標準條例第二條以簡易判決科處被告拘役三十日，並諭知易科罰金折
    算標準，及宣告沒收電子遊戲機具「劍龍」二台、「滿貫大亨」一台（以上均含
    ＩＣ板各壹塊），並無違誤，惟就機台內之現金一百七十元部分，原審判決主文
    欄予以重複宣告沒收，應有未洽，上訴人上訴意旨否認犯罪，指摘原判決量刑過
    重，固無理由，然原審既有上開違誤，自應由本院將原判決撤銷，另為適當之判
    決。
三、據上論斷，應依刑事訴訟法第四百五十五條之一第三項、第三百六十九條第一項
    前段、第三百六十四條、第二百九十九條第一項前段，電子遊戲場業管理條例第
    二十二條，刑法第十一條前段、第四十一條第一項、第三十八條第一項第二款、
    第三款，罰金罰鍰提高標準條例第二條，判決如主文。
中      華      民      國      九十一      年    十一    月    二十二  日
                                  臺灣高雄地方法院刑事第七庭
                                      審判長法  官  陳志銘
                                            法  官  柯盛益
                                            法  官  曾吉雄
右正本證明與原本無異。
本判決不得上訴。
中      華      民      國      九十一      年    十一    月    二十二  日
                                            書記官  唐美玲
附錄本案論罪科刑法條全文：
電子遊戲場業管理條例第二十二條：
違反第十五條規定者，處行為人一年以下有期徒刑、拘役或科或併科新台幣五十萬元
以上二百五十萬元以下罰金。
電子遊戲場業管理條例第十五條：
未依本條例規定辦理營利事業登記者，不得經營電子遊戲場業。
